---
title: "Tugas Individu Kuliah ANREG"
author: "Delia Fitri Audina_G1401221013"
date: "2024-03-05"
output:
  html_document: default
  pdf_document: default
  word_document: default
---

```{r}
# membaca data
library(readxl)
library(tidyverse)
library(GGally)
library(dplyr)
library(lmtest)
library(stats)
dataAnreg <- read_xlsx("C:/Users/delia/Downloads/DataAnreg.xlsx")
dataAnreg
```

```{r}
#Eksplorasi Data
ggplot(data=dataAnreg)+
  geom_point(aes(x=X, y=Y),col="red")+
  labs(title = "Scatterplot")
```
Interpretasi : Scatter plot di atas menunjukkan X dan Y tidak berhubungan linear.

```{r}
#Uji Normalitas
qqnorm(dataAnreg$Y)
qqline(dataAnreg$Y, col = "blue")
```
Melalui Plot QQ galat, sebaran cenderung simetris dengan ujung-ujung menipis. Sebagai pembuktian akan dilakukan shapiro-wilk test. Dengan hipotesis bahwa :
H0 = data menyebar normal
H1 = Data tidak menyebar normal

```{r}
#Shapiro Test
shapiro.test(dataAnreg$Y)
```
Interpretasi: Dari hasil shapiro test di atas membuktikan bahwa p-value lebih besar dari 0.05.Hal ini berarti hipotesis terima H0 yaitu data menyebar normal. Meskipun hasil dari qq plot cenderung memiliki asumsi bahwa data tidak menyebar normal.

```{r}
#Model Regresi
model_lm <- lm(formula = Y ~ X, data = dataAnreg)
summary(model_lm)
model_lm
```
```{r}
#Uji Autokorelasi

acf(model_lm$residuals)
```
Interpretasi : Dapat dilihat nilai autokorelasi yang didaptkan yaitu 0.5 berada di luar batas kepercayaan 95%. Hal ini menunjukkan bahwa autokorelasi yang signifikan.Sebagai pembuktian akan dilakukan test dengan p-test hasil Uji Durbin-Wayson.

```{r}
#Uji Durbin-Wayson
dwtest(model_lm)
```
Interpretasi : Setelah dilakukan Uji Durbin-Wayson ternyata benar hasil dari nilai autokorelasinya yaitu 0.48 berada di luar batas kepercayaan 95%. Hal ini menunjukkan bahwa autokorelasi yang signifikan dan membuat asumsiGauss-Markov tidak terpenuhi tentang asumsi non-autokorelasi.

```{r}
#Uji Homoskedastisitas
plot(model_lm, which = 1)
```
Interpretasi : Dapat dilihat dari Uji Homoskedastisitas ini untuk varians residual bernilai konstan itu artinya cenderung meningkat seiring dengan nilai prediksi. Maka dapat disimpulkan adanya Homoskedastisitas.Selanjutnya melakukan transformasi

```{r}
#Transformasi
#Nilai Bobot

# Menghitung residu absolut dari model regresi
resid.abs <- abs(model_lm$residuals)

# Mengambil nilai-nilai yang diprediksi dari model
fitted.val <- model_lm$fitted.values

# Membuat model regresi kedua menggunakan residu absolut sebagai variabel dependen
fit <- lm(resid.abs ~ fitted.val, data = dataAnreg)

# Menghitung bobot kuadrat terbalik
data.wsl <- 1 / fit$fitted.values^2

# Menampilkan bobot kuadrat terbalik
print(data.wsl)

# Melakukan plot dari bobot kuadrat terbalik
plot(data.wsl)
```

```{r}
#model analisis regresi bobot terkecil
model.wsl <- lm(Y~X, data = dataAnreg, weights = data.wsl)
plot(model.wsl)
summary(model.wsl)
```
Interpretasi : Dari perhitungan yang telah dilakukan ternyata hasil transformasi WLS belum cukup efektif dalam mentransformasi model regresi ini. Hal ini dapat dibuktikan dari hasil eksplorasi yang masih belum memenuhi asumsi Gauss-Markov.

```{r}
#Transformasi Akar pada x dan y
databaru <- dataAnreg %>%
  mutate(y = sqrt(Y)) %>%
  mutate(x = sqrt(X))

model1 <- lm(y ~ X, data = databaru)
plot(x = databaru$X, y = databaru$y)
plot(model1)

summary(model1)
```
Kesimpulan :Persamaan regresi menunjukkan adanya hubungan kuadrat negatif antara variabel dependen (Y) dan variabel independen (X). Artinya, ketika nilai X meningkat, nilai Y cenderung menurun dengan tingkat penurunan yang semakin cepat. Koefisien regresi dan perubahan dalam nilai Y untuk setiap perubahan dalam nilai X membantu dalam mengukur seberapa besar pengaruh X terhadap Y.

Y* = 7.015455 - 0.081045X
Y* = akar Y

jika dilakukan transformasi balik menjadi:
Y = (7.015455-0.081045X)^2

Konstanta 7.015455 mewakili nilai Y ketika X sama dengan 0, sedangkan koefisien -0.081045 menunjukkan seberapa besar perubahan dalam Y yang terkait dengan perubahan dalam X. Semakin besar nilai absolut dari koefisien, semakin besar pengaruh variabel X terhadap variabel Y.



